臺灣高雄地方法院刑事判決　　　　　　　96年度訴字第4184號
公　訴　人　臺灣高雄地方法院檢察署檢察官
被　　　告　甲○○
上列被告因違反毒品危害防制條例案件，經檢察官提起公訴（96
年度毒偵字第7687、8239號），本院合議庭裁定由受命法官獨任
進行簡式審判程序，茲判決如下：
    主  文
甲○○施用第一級毒品，累犯，處有期徒刑捌月。又施用第一級
毒品，累犯，處有期徒刑捌月。應執行有期徒刑壹年貳月。
    事  實
一、甲○○前於民國90年間，因施用毒品案件，經本院以90年度
    毒聲字第5633號裁定送觀察、勒戒，因認有繼續施用毒品之
    傾向，再經本院以90年度毒聲字第6972號裁定送強制戒治，
    嗣因認無繼續執行戒治之必要，經本院以91年度毒聲字第18
    21號裁定停止戒治並交付保護管束，繼於91年11月21日保護
    管束期滿視為執行完畢，並經臺灣高雄地方法院檢察署檢察
    官於同年12月22日以91年度戒毒偵字第1111號為不起訴處分
    確定。又於92年間，因違反毒品危害防制條例案件，經本院
    以92年度訴字第1970號判決判處有期徒刑1 年確定，復於94
    年間，亦因違反毒品危害防制條例案件，經本院以94年度訴
    字第818 號判決判處有期徒刑10月確定，上開二案件並經本
    院以94年度聲字第3279號裁定定其應執行刑為1 年8 月，入
    監服刑後於95年4 月11日縮短刑期假釋出監，所餘刑期交付
    保護管束，甫於95年7 月9 日保護管束期滿視為執行完畢。
    詎其仍不知戒絕毒癮，明知海洛因經公告列為毒品危害防制
    條例第2 條第2 項第1 款之第一級毒品，不得非法持有、施
    用，復基於施用第一級毒品海洛因之犯意，於強制戒治執行
    完畢釋放後5 年內之96年7 月31日上午10時許及同年8 月7
    日上午11時許，在高雄縣鳳山市○○路與澄清路旁公園空地
    ，以將海洛因摻水置入針筒注射體內之方式，分別施用第一
    級毒品海洛因1 次。嗣先於96年8 月3 日中午12時45分許，
    因另犯竊盜案件，為警在高雄縣鳥松鄉○○路2 之1 號前查
    獲，復於同年月9 日上午11時25分許，因與友人共同騎乘機
    車未戴安全帽且形跡可疑，再為警在高雄縣鳳山市○○路與
    力行路口盤查查獲，繼經警先後採集其尿液送驗後，始查知
    上情。
二、案經高雄縣政府警察局及高雄縣政府警察局仁武分局分別移
    請及報請臺灣高雄地方法院檢察署檢察官偵查起訴。
    理  由
一、按本件被告甲○○所犯係死刑、無期徒刑、最輕本刑為3 年
    以上有期徒刑以外之罪，其於準備程序就前揭被訴事實為有
    罪之陳述，經受命法官告知簡式審判程序之旨，並聽取其與
    公訴人之意見後，本院認無不得或不宜改依簡式審判程序進
    行之處，爰依刑事訴訟法第273 條之1 第1 項、第284 條之
    1 規定，裁定本件由受命法官獨任進行簡式審判程序，合先
    敘明。
二、訊據被告甲○○對於在上揭時、地，以上述方式分別施用第
    一級毒品海洛因1 次之事實均坦承不諱（本院卷第33、43、
    44頁參照），且查：
    (一)被告為警查獲後，分別於96年8 月3 日下午3 時30分許及
      同年月9 日中午12時5 分許所採集之尿液，經送驗結果，
      均呈嗎啡陽性反應，有臺灣檢驗科技股份有限公司96年8
      月17日報告編號KＺ000000000000號暨尿液採證檢驗對照表
      、同年月23日報告編號KＺ000000000000號濫用藥物尿液檢
      驗報告暨尿液採證代碼對照表各1 份在卷可稽（96年度毒
      偵字第7687號卷所附警卷第6 、7 頁、96年度毒偵字第82
      39號卷第11、13頁參照）。是被告前揭自白與事實相符，
      應堪採為被告有罪之證據，則被告施用第一級毒品海洛因
      之犯行，均堪以認定。
    (二)又被告前於90年間，因施用毒品案件，經本院以90年度毒
      聲字第5633號裁定送觀察、勒戒，因認有繼續施用毒品之
      傾向，再經本院以90年度毒聲字第6972號裁定送強制戒治
      ，嗣因認無繼續執行戒治之必要，經本院以91年度毒聲字
      第1821號裁定停止戒治並交付保護管束，繼於91年11月21
      日保護管束期滿視為執行完畢，並經臺灣高雄地方法院檢
      察署檢察官於同年12月22日以91年度戒毒偵字第1111號為
      不起訴處分確定之事實，有本院被告院內索引卡紀錄表、
      臺灣高等法院被告前案紀錄表各1 份在卷足參，其於前案
      強制戒治執行完畢釋放後，5 年內再犯本件施用毒品罪之
      事實，是本案事證明確，應予依法論罪科刑。
三、查海洛因係毒品危害防制條例第2 條第2 項所稱之第一級毒
    品，不得非法持有、施用。核被告所為，均係犯毒品危害防
    制條例第10條第1 項之施用第一級毒品罪。其施用第一級毒
    品前，持有海洛因之低度行為，均應為施用之高度行為所吸
    收，均不另論罪。被告所犯上開二罪，犯意各別，行為互殊
    ，應予分論併罰。爰審酌被告查被告前於92年間，因違反毒
    品危害防制條例案件，經本院以92年度訴字第1970號判決判
    處有期徒刑1 年確定，復於94年間，亦因違反毒品危害防制
    條例案件，經本院以94年度訴字第818 號判決判處有期徒刑
    10月確定，上開二案件並經本院以94年度聲字第3279號裁定
    定其應執行刑為1 年8 月，入監服刑後於95年4 月11 日 縮
    短刑期假釋出監，所餘刑期交付保護管束，甫於95年7 月9
    日保護管束期滿視為執行完畢之事實，有本院被告院內索引
    卡紀錄表、臺灣高等法院被告前案紀錄表各1 份附卷可參，
    其受有期徒刑之執行完畢，5 年以內故意再犯本件有期徒刑
    以上之罪，均為累犯，應分別依刑法第47條第1 項規定加重
    其刑。爰審酌被告前因施用毒品案件經強制戒治執行完畢釋
    放後，復因施用毒品案件多次經本院判刑確定，有前揭臺灣
    高等法院被告前案紀錄表1 份附卷可查，竟仍未能徹底戒絕
    毒品，再犯本件施用毒品罪，顯見其尚無戒毒悔改之意，惟
    念其施用毒品之次數、施用毒品乃自戕一己之身體健康，尚
    未對他人造成危害，且犯後已坦承犯行，態度良好，目前亦
    已在慈惠醫院接受毒癮戒除治療等一切情狀，量處如主文所
    示之刑，並定其應執行刑，以資懲戒。
據上論斷，應依刑事訴訟法第273 之1 第1 項、第284 條之1 、
第299 條第1 項前段，毒品危害防制條例第10條第1 項，刑法第
11條前段、第47條第1 項、第51條第5 款，判決如主文。
本案經檢察官李佳韻到庭執行職務。
中　　華　　民　　國　　96　　年　　11　　月　　26　  日
                    刑事第八庭  法　官　陳振嘉
以上正本證明與原本無異。
如不服本判決應於收受本判決後10日內向本院提出上訴書狀，並
應敘述具體理由，如未敘述上訴理由者，應於上訴期間屆滿後20
日內補提理由書狀於本院（均須按他造當事人之人數附繕本）「
切勿逕送上級法院」。
中　　華　　民　　國　　96　　年　　11　　月　　26　　日
　　　　　　　　　　　　　　　  書記官  顏宗貝
附錄本案判決論罪科刑法條：
毒品危害防制條例第10條第1項
施用第一級毒品者，處6 月以上5 年以下有期徒刑。
